---
title: "Taller CAMELS-CL"
output: html_notebook
---

## Introducción 
Breve descripción de la información contenida en CAMELS-CL.

### Cargar librerías y definir working directory
Necesitamos trabajar en el directorio donde se encuentra este script. 
```{r, message=FALSE}
# definir directorio
setwd("~/Dropbox/CR2/Taller_camels_cl")

# cargar librerías
library(gridExtra)
library(readr)
library(data.table)
library(datasets)
library(graphics)
library(grDevices)
library(grid)
library(maps)
library(methods)
library(raster)
library(rgdal)
library(sp)
library(stats)
library(utils)

```

## Actividad 1: explorador camels-cl 
La primera actividad del taller consiste en navegar en el explorador de camels-cl (http://camels.cr2.cl) y decargar los datos de una cuenca a elección. 

Veremos aquí también la herramienta de R que se utilizó para la construcción del explorador.

## Actividad 2: visualizar polígono de la cuenca y sus atributos principales
En esta sección se cargan los datos descargados del explorador de camels-cl en R.


### Cargar shapefiles
```{r, message=FALSE}
# especificar locación de descarga de los datos del explorador e id de la cuenca seleccionada
path        <- "/Users/calvarez/Downloads/"
gauge_id    <- "camels_cl_10523002"
basin       <- rgdal::readOGR(paste(path,gauge_id,"/polygon",sep=""), layer="polygon")

# cargamos el shapefile de Chile (que se encuentra en el working directory).
chile       <- rgdal::readOGR("data_taller_camels/cl_regiones_geo.shp")
```

### Cargar atributos de cuenca 
El archivo attributos_camels.pdf de la carpeta del taller contiene la descrip[ción de los 70 atributos generados para cada cuenca. 
```{r}
# cargar atributos de cuenca
attrib_csv       <- read.csv(paste(path,gauge_id,"/atributos_cuenca.csv",sep=""), header=FALSE, sep=",",check.names = FALSE,stringsAsFactors=FALSE)
attrib           <- t(as.matrix(attrib_csv[,2]))
colnames(attrib) <- t(as.matrix(attrib_csv[,1]))
attrib <- data.frame(attrib,stringsAsFactors = FALSE)
```

### Generar mapa
```{r}
dev.new()
par(mfrow=c(1,4))

# plot map of chile
plot(chile,lwd=.5)
points(attrib$gauge_lon,attrib$gauge_lat,bg="red",pch=0,cex=1.5,lwd=2)

# plot basin
plot(basin)
points(attrib$gauge_lon,attrib$gauge_lat,bg="red",pch=21,cex=2,lwd=2)
mtext(text = paste("Cuenca ", attrib$gauge_name, " (id ", attrib$gauge_id, ")",sep=""),side = 3, cex=1,font=2,col="gray14",line = 0,adj=.5)

# define and plot catchment attributes (Se pueden elegir diferentes atributos).     
attrib_table  <- data.frame(as.numeric(attrib$gauge_id),
                            round(as.numeric(attrib$area,1)),
                            round(as.numeric(attrib$elev_gauge,0)),
                            round(as.numeric(attrib$elev_mean,0)),
                            round(as.numeric(attrib$elev_max,0)),
                            round(as.numeric(attrib$slope_mean,1)),
                            round(as.numeric(attrib$interv_degree,3)),
                            as.numeric(attrib$big_dam))

attrib_table <- rbind(attrib_table,
                      c("","km2","m s.n.m.","m s.n.m.","m s.n.m.","m/km","-","-"))
    
colnames(attrib_table)<- c("ID cuenca",
                           "Area cuenca",
                           "Elev. punto salida",
                           "Elev. media cuenca",
                           "Elev. máx. cuenca",
                           "Pendiente media",
                           "Grado intervención\nantrópica superficial",
                           "Presencia embalse\n'grande'")
natt=9
t1 <- ttheme_default(
      core=list(fg_params = list(fontface=c(rep("plain", natt),rep("plain", natt)),
                                 fontfamily="Helvetica",x=c(rep(.5,natt),rep(0.05,natt)),
                                 hjust=0,cex=.8,col="gray14"),
                bg_params = list(fill=c(rep("white",natt)),col=c(rep("white",natt)),alpha = 0)),
      rowhead=list(fg_params=list(x=1, hjust=1, fontface="plain", fontfamily="Helvetica",cex=.8,col="gray14"),
                   bg_params = list(fill=c(rep("white",natt)),col=c(rep("white",natt)),alpha = 0)),padding = unit(c(0.8, .9), "lines"))

pushViewport(viewport(x=.7,y=.5,height=.5))
grid.table(t(attrib_table),theme=t1,cols = NULL)
```

## Actividad 4: gradficar series de tiempo
### Cargar variable para graficar
Se puede cargar cualquiera de las series de tiempo descargadas del explorador camels-cl.
```{r}
var_name    <- "precip_cr2met_mon"
var         <- read.csv(paste(path,gauge_id,"/",var_name,".csv",sep=""), header=TRUE, sep=",",check.names = FALSE,stringsAsFactors = FALSE)
var$date    <- as.Date(var$date)
```

### Graficar serie de tiempo
```{r}
plot(var$date,var[,attrib$gauge_id],
    type="l",col="royalblue1",cex.lab=1.3,lwd=1,
    panel.first = grid (NULL,NULL, lty = 1, lwd = .5, col = "lightgrey"),
    ylab=var_name,xlab="",xaxt = "n")
mtext(paste("Cuenca ", attrib$gauge_id, sep=""), line=1,cex=1.2,side=3)
axis.Date(1, var$date, format="%d/%m/%y",lwd=0.6)
```
